【裁判字號】    89,訴,2586
【裁判日期】    900327
【裁判案由】    偽造文書
【裁判全文】
臺灣臺中地方法院刑事判決                        八十九年度訴字第二五八六號
    公  訴  人  臺灣台中地方法院檢察署檢察官
    被      告  甲○○
右列被告因偽造文書等案件，經檢察官提起公訴（八十七年度偵字第四四九九號），
本院判決如左：
    主      文
甲○○共同連續行使偽造私文書，足以生損害於他人，處有期徒刑拾月。緩刑參年。
附表所示編號一、二之信用卡各壹張，及消費簽帳單上偽造之「許國基」署押壹枚，
均沒收。
    事      實
一、甲○○明知姓名不詳綽號「阿偉」之成年男子，於民國八十九年九月七日晚間七
    時許，在臺中市○○路○段與興安路口處交付其所有「中國信託商業銀行、卡號
    0000000000000000號、ＭａｓｔｅｒＣａｒｄ卡」一張（即附
    表編號一之信用卡」係屬偽造，且綽號「阿偉」之成年男子所持其所有「卡號0
    000000000000000號」信用卡一張（即附表編號二之信用卡）亦
    屬偽造，二人均無償還刷卡消費金額之能力與意願，二人竟夥同姓名不詳綽號「
    阿泰」之成年男子共同意圖為自己不法所有，並基於概括犯意，於同年九月八日
    下午四時十分許，同至臺中市○○路一三五之四八號「車主生活館」汽車百貨內
    ，先由綽號「阿偉」之成年男子選購燈泡組一組、地圖照明燈一個、鑰匙圈一個
    、貼紙二捲、音響伸縮電視一台等物，價值新臺幣（下同）三萬八千四百八十七
    元之商品，並持上開偽造之如附表編號二之信用卡行使結帳，並在簽帳單上偽簽
    「許國基」署押，用以表示係以「許國基」之名義購買各項消費商品所應支付相
    當代價之證明，再持以行使交還商家櫃臺結帳人員收執，足以生損害於許國基，
    並使該商家陷於錯誤，以為係許國基消費而交付前開財物，足以生損害於許國基
    ，致該店陷於錯誤而允其刷卡簽帳消費，詐得上開物品後離去；隨後甲○○再以
    相同方式選購大燈燈泡一組、鑰匙圈一個、音響二組等物品，並持上開偽造之如
    附表編號一之信用卡至櫃臺欲刷卡行使結帳時，該店櫃臺人員發覺該張如附表編
    號一之萬事達卡有異，隨即報警當場查獲並扣得偽造之如附表編號一之萬事達卡
    一張，而未得手，經甲○○當場以行動電話聯絡綽號「阿泰」之成年男子，由綽
    號「阿泰」之男子委由不知情之計程車司機魏玉龍將綽號「阿偉」之男子詐得上
    開物品送回。
二、案經臺中市警察局第五分局報請臺灣臺中地方法院檢察署檢察官偵查起訴。
    理      由
一、訊據被告甲○○對於右開犯罪事實坦承不諱，核與證人即「車主生活館」汽車百
    貨店長乙○○、計程車司機魏玉龍於警訊時證述情節相符，並有如附表一之偽造
    信用卡一張、臺中市警察局第五分局扣押證明筆錄、贓證物保管收據附卷可證，
    被告犯行，堪以認定。
二、核被告甲○○所為，係犯刑法第二百十六條、第二百十條行使偽造私文書罪、第
    三百三十九條第一項詐欺取財罪、同條第三項之詐欺取財未遂罪。被告之共犯即
    綽號「阿偉」者於信用卡消費簽帳單上偽造「許國基」署押，為偽造私文書之部
    分行為；其偽造私文書後，復持以行使該簽帳單及偽造之信用卡，偽造之低度行
    為，已為行使之高度行為所吸收，不另論罪。被告甲○○與、綽號「阿偉」、「
    阿泰」等人間就上開犯罪具有犯意聯絡及行為分擔，為共同正犯。被告先後二次
    行使偽造私文書，與詐欺取財既遂及未遂犯行，時間緊接，犯罪構成要件相同，
    顯係基於概括犯意反覆為之，均依連續犯之規定論以一罪即行使偽造私文書，與
    詐欺取財既遂罪，並均加重其刑。又上開行使偽造私文書及詐欺取財罪間，有方
    法結果之牽連關係，應從一重之行使偽造私文書罪處斷。爰審酌被告年輕力壯，
    不思以正當手段賺取財物，竟夥同他人以盜刷偽造信用卡購物方式謀取錢財，對
    於金融秩序自有不良之影響，惟犯罪所生之危害尚非嚴重、到案後坦承犯行，犯
    後態度良好等一切情狀，量處如主文所示之刑，公訴人請求重判有期徒刑二年，
    本院衡情尚嫌過重，認以前揭所量處之刑度為適當，併此說明。末查被告前未曾
    受有期徒刑以上刑之宣告，有臺灣高等法院被告全國前案紀錄表附卷可憑，被告
    初罹刑章，坦承犯行，且於事後甚表悔悟，犯後態度尚佳，其經此教訓，當知警
    惕而無再犯之虞，本院綜核各情，認所宣告之刑以暫不執行為適當，併予宣告緩
    刑三年，以啟自新。至於如附表編號一（業已扣案）、二（雖未扣案，但無證據
    證明已滅失）之信用卡，均為被告之共犯綽號「阿偉」者所有，並用於犯罪之物
    ，應依刑法第三十八條第一項第二款規沒收；消費簽帳單上所偽造之「許國基」
    署押一枚，雖未扣案，但無證據證明已滅失，應依刑法第二百十九條之規定宣告
  沒收。
據上論斷，應依刑事訴訟法第二百九十九條第一項前段，刑法第二十八條、第五十六
條、第二百十六條、第二百十條、第三百三十九條第一項、第三項、第五十五條、第
三十八條第一項第二款、第二百十九條，第七十四條第一款，罰金罰鍰提高標準條例
第一條前段，判決如主文。
中    華    民    國      九十      年      三      月      二十七      日
                                  臺灣臺中地方法院刑事第五庭
                                        法  官    張  國  華
右正本證明與原本無異。
如不服本判決，應於送達後十日內向本院提出上訴狀 (須附繕本) ，上訴於台灣高等
法院台中分院。
                                        書記官
中    華    民    國      九十      年      三      月      二十九      日
附表：信用卡
編號  卡號                                數量（張）備註
0    0000000000000000號  一        ＭａｓｔｅｒＣａｒｄ卡
                                                    發卡銀行：中國信託商業
                                                    銀行
0    0000000000000000號  一        信用卡
附錄論罪科刑法條：
刑法第二百十六條
    行使第二百十條至第二百十五條之文書者，依偽造、變造文書或登載不實事項或
  使登載不實事項之規定處斷。
刑法第二百十條
    偽造、變造私文書，足以生損害於公眾或他人者，處五年以下有期徒刑。
刑法第三百三十九條第一項
    意圖為自己或第三人不法之所有，以詐術使人將本人或第三人之物交付者，處五
  年以下有期徒刑、拘役或科或併科一千元以下罰金。
  第三項：前二項之未遂犯罰之。


司法院資訊處製作；財團法人民間司法改革基金會備份。
